# 请教陈老师，关于金融工具问题

提问人：yeliping 时间：2019-11-05 06:30:15
现有上市公司和其子公司 B，A 公司账面有其他应收 B 公司 1000 万；A公司将 B 公司出售部分股权不再控制，同时 A 公司与B 公司新签订合同约定 1000 万分 5 年偿还，不收取利息。问题： 1 、在转让时点，该笔债权应如何处理？未来回款的现值与账面的差额是重组损失？金融工具减值的信用损失？还是原金融工具终止确认的损失？适用哪个准则？ 2 、如果长期应收款按现值入账，未来每年回款时，要如何处理？是信用损失的转回？还是考虑同期贷款利率利息收入？

回答人：chenyiwei
1 、在处置日（丧失控制权时点），该项应收款项应按其公允价值（未来预计可收回款项的折现值）一并计入处置对价，故不计息导致的时间价值损失在A 公司层面应计入股权处置损益。B 公司则将其计入资本公积。在合并报表层面，这不是金融资产的终止确认，而是一项新的金融资产的初始确认。根据金融工具确认和计量准则规定，金融资产的初始计量应采用公允价值。
2 、日后对该项长期应收款按实际利率法，以摊余成本计量，按实际利率法确认利息收入，同时增加该项长期应收款的账面价值，直至约定还款日，达到约定的还款金额。

提问人：yeliping 时间：2019-11-06 06:30:15
“在处置日（丧失控制权时点），该项应收款项应按其公允价值（未来预计可收回款项的折现值）一并计入处置对价，故不计息导致的时间价值损失在 A公司层面应计入股权处置损益。” 请问此处计入股权处置损益在准则的哪个地方有规定

回答人：chenyiwei
你看下处置子公司在合并报表层面导致的变化，最好根据准则规定列一个模拟计算的例子试试看。这样更容易理解。